【裁判字號】    99,台上,4945
【裁判日期】    990805
【裁判案由】    違反毒品危害防制條例
【裁判全文】
最高法院刑事判決            九十九年度台上字第四九四五號
上  訴  人  甲○○
上列上訴人因違反毒品危害防制條例案件，不服台灣高等法院高
雄分院中華民國九十九年五月二十日第二審判決（九十九年度上
訴字第三二四號，起訴案號：台灣高雄地方法院檢察署九十八年
度偵字第二一九七三號），提起上訴，本院判決如下：
    主  文
上訴駁回。
    理  由
按刑事訴訟法第三百七十七條規定，上訴於第三審法院，非以判
決違背法令為理由，不得為之。是提起第三審上訴，應以原判決
違背法令為理由，係屬法定要件。如果上訴理由書狀並未依據卷
內訴訟資料，具體指摘原判決不適用何種法則或如何適用不當，
或所指摘原判決違法情事，顯與法律規定得為第三審上訴理由之
違法情形，不相適合時，均應認其上訴為違背法律上之程式，予
以駁回。本件原判決認定上訴人甲○○意圖販賣愷他命牟利，先
以新台幣（以下同）十九萬元販入淨重七百八十公克餘之愷他命
，再與綽號「文文」女子商議以每一百公克二萬六千元販售之，
旋將該愷他命藏置上訴人所有ＢＭＷ廠牌、車牌二九八八－ＦＡ
小客車引擎室右後方備用電瓶座內，駕駛該車自桃園住處南下高
雄欲售予「文文」，經警在高雄市「日光花園」汽車旅館查獲該
車輛及愷他命等情，已詳敘認定事實之依據及憑以認定之理由。
原判決並說明：(一)販賣毒品罪，不以販入之後復行賣出為必要，
只要以營利為目的將毒品販入，縱尚未賣出，仍屬販賣既遂。上
訴人係基於販賣愷他命營利之意圖而販入扣案毒品，雖未完成販
售即經警查獲，仍應成立毒品危害防制條例第四條第三項販賣第
三級毒品既遂罪。(二)毒品危害防制條例第十九條第三項規定：「
犯第四條之罪所使用之水、陸、空交通工具沒收之。」此項規定
係採義務沒收主義，凡屬犯人所有供該條例第四條之罪所使用之
水、陸、空交通工具，均應予宣告沒收。上訴人所有前揭小客車
係其上開犯罪所使用之交通工具，自應依法沒收之，因予維持第
一審判決論處上訴人販賣第三級毒品罪刑，駁回其在第二審之上
訴。就此以觀，原判決並無違背法令情事。上訴意旨徒謂上訴人
尚未著手販賣扣案愷他命，又該小客車係上訴人運輸愷他命之工
具，被訴運輸毒品部分既經諭知無罪，自與販賣愷他命無涉云云
，指摘原判決有適用法則不當、理由矛盾及不當諭知沒收該小客
車之違法，顯與原判決之上開論斷說明不符，殊非依據卷證資料
執為指摘之合法第三審上訴理由。本件上訴違背法律上之程式，
應予駁回。
據上論結，應依刑事訴訟法第三百九十五條前段，判決如主文。
中    華    民    國  九十九  年    八    月    五    日
                      最高法院刑事第十庭
                          審判長法官  花  滿  堂
                                法官  黃  正  興
                                法官  陳  東  誥
                                法官  林  錦  芳
                                法官  洪  昌  宏
本件正本證明與原本無異
                                      書  記  官
中    華    民    國  九十九  年    八    月    九    日
                                                      Ｅ

司法院資訊處製作；財團法人民間司法改革基金會備份。
